【裁判字號】    92,易,2766
【裁判日期】    921128
【裁判案由】    竊盜等
【裁判全文】
臺灣板橋地方法院刑事判決                        九十二年度易字第二七六六號
    公  訴  人  臺灣板橋地方法院檢察署檢察官
    被      告  庚○○
右列被告因竊盜等案件，經檢察官提起公訴（九十二年度偵字第八八一六、一０八九
一、一四六七五、一七六一八號），被告於準備程序進行中就被訴事實為有罪之陳述
，經告知簡式審判程序之旨，並聽取當事人之意見後，本院裁定由受命法官獨任進行
簡式審判程序，並判決如左：
    主  文
庚○○故買贓物，累犯，處有期徒刑肆月。又連續攜帶兇器毀越牆垣及安全設備竊盜
，累犯，處有期徒刑參年，扣案如附表所示之物均沒收。應執行有期徒刑參年壹月，
扣案如附表所示之物均沒收。
    事  實
一、庚○○曾因攜帶兇器於夜間侵入住宅竊盜案件，經本院以八十九年度易字第一九
    七九號判處有期徒刑八月，於民國九十一年一月三日縮刑期滿執行完畢，並因贓
    物案件，經本院以八十九年度易字第二九五九號判處拘役三十日，接續執行至同
    年二月二日。猶不知悔改，竟為規避警察查緝，於九十一年九月、十月間，在台
    北市萬華區龍山寺附近，明知姓名年籍不詳之成年男子所持有之辛○○之國民身
    分證，係來路不明之贓物，竟基於故買贓物之犯意，及與前開男子基於變造身分
    證之犯意聯絡，以新台幣（下同）二萬元（先給付一萬元，待變造後再給付一萬
    元，起訴書誤載為一萬元）之代價，購買前開贓物，並提供其相片，由前開男子
    將辛○○身分證上之相片換貼為庚○○之相片，而變造身分證後，再將前開變造
    之身分證交付予庚○○，足以生損害於辛○○及戶政機關對於證照管理之正確性
    。庚○○並另行意圖為自己不法之所有，基於竊盜之概括犯意，先後於（一）九
    十一年九月間某日，至台北縣中和市○○街一一六巷十八號乙○○住處，見乙○○所有之整串鑰匙（包含大門鑰匙二支、後門鑰匙一支、房門鑰匙三支及汽車鑰
    匙一支）插在大門鑰匙孔上，竟以徒手將該串鑰匙取下，得手後留供己用，並預
    備作為將來侵入住宅竊盜之用。（二）於九十二年一月一日上午八時許，至台北
    縣板橋市○○路○段八七巷二弄二十號二樓甲○○住處，以路旁撿拾之鐵絲勾開
    大門把鎖進入上址（並未破壞大門，無故侵入住宅部分未據告訴），以徒手竊取
    甲○○所有之現金五萬元、洋酒四瓶（價值約一萬四千元），並於得手後逃離現
    場。（三）於九十二年三月中旬某日日間，至台北縣三峽鎮○○路七三之四號五
    樓丙○○住處，以丙○○藏放於鞋櫃內之鑰匙，打開大門進入上址（無故侵入住
    宅部分未據告訴），以徒手竊取竊取丙○○所有之臺灣中小企業銀行及彰化商業
    銀行提款卡各一張。嗣經警在前開甲○○住處所採集之二枚指紋，經警送往內政
    部警政署刑事警察局比對結果，與庚○○之指紋相符，為警於九十二年三月二十
    六日持搜索票至台北縣土城市○○街四二巷四號三樓庚○○住處搜索，並扣得辛○○遭變造之身分證一張、丙○○所有之前開提款卡二張；於同年四月二十六日
    為警執行拘提時實施附帶搜索，在上址前停放之庚○○所有之車牌號碼ＱＹ六─
    八一五號機車上查獲乙○○所有支鑰匙一串（包含大門鑰匙二支、後門鑰匙一支
    、房門鑰匙三支）、庚○○所有供其預備行竊所有之油壓剪、可換頭式螺絲起子
    、十字扳手、斜嘴鉗、線鋸、伸縮探視鏡、剪刀各一支、十字螺絲起子、一字螺
    絲起子、挫刀、手電筒、拉鎖扣鐵勾各二支、萬能鑰匙二十六支（如附錄編號一
    ）。（四）於九十二年五月二十五日晚間六時四十分許，攜帶手電筒及客觀上足
    以對人之生命、身體、健康、安全構成威脅，具有危險性之兇器破壞剪各一支，
    至台北縣土城市○○街二五三巷四六號地下一樓社區發電室內，以前開破壞剪剪
    斷社區公共電纜線，得手後正欲離去之際，因剪斷電纜線停電，社區住戶向輪值
    社區管理公共用電之馬順士反映，馬順士遂與住戶董建民前往地下一樓察看，發
    現庚○○自發電機通風管上跳下，並趁隙逃逸，馬順士即請董建民報警處理，庚○○即為警查獲，並在發電機通風管上查獲遭剪斷之電纜線六條，並扣得庚○○
    所有之前開手電筒及破壞剪各一支（如附錄編號二）。（五）於九十二年八月二
    日凌晨三時三十分許，攜帶手套一雙、手電筒二支及客觀上足以對人之生命、身
    體、健康、安全構成威脅，具有危險性之兇器螺絲起子及破壞剪各一支，至台北
    縣三峽鎮○○路○段二七六巷一０二弄二四號社區地下室停車場內，持前開工具
    著手竊取停車場之鐵門，惟因住戶戊○○發覺有異報警處理，尚未得手之際，即
    為警當場查獲，並扣得前開手套一雙、手電筒二支、螺絲起子及破壞剪各一支（
    如附錄編號三）。（六）於九十二年九月十八日上午五時五十分許，攜帶手電筒
    及客觀上足以對人之生命、身體、健康、安全構成威脅，具有危險性之兇器螺絲
    起子各一支，至台北縣土城市○○路○段三六五巷十五號泰陽電工股份有限公司
    ，踰越該公司牆垣並破壞安全設備窗戶進入上址辦公室內，竊取冷氣銅管接頭半
    成品一百三十個（價值約四、五百元），得手後正欲離開之際，惟破壞窗戶時啟
    動保全系統，保全人員朱長輝、吳文智前往察看，發覺有異，報警當場查獲，並
    扣得前開手電筒及螺絲起子各一支（如附錄編號四）。
二、案經台北縣政府警察局海山分局、土城分局及三峽分局報告臺灣板橋地方法院檢
    察署偵查起訴。
    理  由
一、右揭事實，業據被告庚○○於本院審理時坦承不諱，亦據被害人乙○○、甲○○
    、丙○○於警訊中指述綦詳，並據證人馬順士、丁○○即台北縣土城市○○街東
    方之龍二期大樓主任委員、戊○○即台北縣三峽鎮○○路○段二七六巷一０二弄
    二四號大樓委員、己○○即泰陽電工股份有限公司技術部經理、朱長輝、吳文智
    即中興保全保全人員證述明確，此外並有台北縣政府警察局海山分局贓物認領保
    管單二紙、台北縣政府警察局贓物認領申請單、台北縣政府警察局土城分局贓物
    認領保管單、變造之辛○○身分證影本、內政部警政署刑事警察局鑑驗書各乙紙
    現場相片十幀（如事實欄（四）部分）、扣案工具相片、現場相片各一幀（如事
    實欄（五）部分、現場相片十四紙（如事實欄（六）部分）在卷可稽，扣案之被
    告所有供其預備行竊所有之油壓剪、可換頭式螺絲起子、十字扳手、斜嘴鉗、線
    鋸、伸縮探視鏡、剪刀各一支、十字螺絲起子、一字螺絲起子、挫刀、手電筒、
    拉鎖扣鐵勾各二支、萬能鑰匙二十六支，及被告所有供其犯竊盜罪所用之手電筒
    四支、破壞剪二支、手套一雙、螺絲起子二支扣案可證。足徵被告自白與事實相
    符。本案事證明確，被告犯行堪以認定，應予依法論科。
二、查扣案如事實欄（四）（五）（六）所示之破壞剪、螺絲起子等物，均係金屬製
    品，尖端或刀面鋒利，均係足以對人之身體、生命、安全構成威脅，客觀上具有
    危險性之兇器；窗戶則與門扇、牆垣性質類似，具有防盜效用之設備。核被告明
    知辛○○之身分證係來路不明之贓物，仍以二萬元之代價購買，核其此部分所為
    係犯刑法第三百四十九條第一項之故買贓物罪；其將相片交予年籍姓名不詳之成
    年男子將前開辛○○相片換貼為其自己相片之所為，係犯同法第二百十二條之變
    造特種文書罪；其如事實欄（一）（二）（三）之所為，係犯刑法第三百二十條
    第一項之竊盜罪；其如事實欄（四）之所為，係犯同法第三百二十一條第一項第
    三款之攜帶兇器竊盜罪；其如事實欄（五）之所為，係犯同法第三百二十一條第
    二項、第一項第三款之攜帶兇器竊盜未遂罪（起訴書誤載為同法第三百二十條第
    三項、第一項之竊盜未遂罪），其如事實欄（六）之所為，係犯同法第三百二十
    一條第一項第二、三款之攜帶兇器毀越牆垣及安全設備竊盜罪。其就變造辛○○
    身分證部分，與年籍姓名不詳之成年男子間，有犯意之聯絡與行為之分擔，皆為
    共同正犯。被告先後多次竊盜犯行，時間緊接，方法相同，觸犯基本構成要件相
    同之罪名，顯係基於概括犯意反覆為之，應依連續犯規定論以一罪，並依法加重
    其刑。被告所犯故買贓物罪及變造特種文書罪，有方法結果之牽連關係，應從一
    重之故買贓物罪論處。被告所犯故買贓物與連續攜帶兇器毀越牆垣及安全設備竊
    盜罪二罪間，犯意各別，行為不同，應予分論併罰。又被告曾因攜帶兇器於夜間
    侵入住宅竊盜案件，經本院以八十九年度易字第一九七九號判處有期徒刑八月，
    於九十一年一月三日縮刑期滿執行完畢，並因贓物案件，經本院以八十九年度易
    字第二九五九號判處拘役三十日，接續執行至同年二月二日，有卷附之臺灣高等
    法院被告全國前案紀錄表乙紙附卷可稽，其受有期徒刑之執行完畢，五年以內再
    犯有期徒刑以上之本罪，為累犯，應依法遞加重其刑。爰審酌被告甫因攜帶兇器
    於夜間侵入住宅竊盜案件，經本院判處有期徒刑八月，並已執行完畢，竟再為本
    件之連續竊盜犯行，且本件為警四次查獲，經檢察官三次諭知交保後，旋再為加
    重竊盜犯行，足徵其屢偷再偷，惡性非輕，又欲逃避警方查緝，竟故買變造之身
    分證，兼衡其犯罪之動機、目的、手段、攜帶兇器或攜帶兇器毀越牆垣及安全設
    備進入社區或公司中竊盜，不僅可能造成財物損失，亦對人身安全具有潛在威脅
    ，及至本院審理時始坦承犯行之犯罪後態度等一切情狀，分別量處如主文所示之
    刑，並定應執行刑。扣案如附表編號一所示之物，為被告所有供其預備竊盜所用
    之物，又如附表編號二、三、四所示之物，則為被告所有供其犯前開竊盜罪所用
    之物，均業據其供承不諱，爰均依刑法第三十八條第一項第二款宣告沒收。
據上論斷，應依刑事訴訟法第二百七十三條之一第一項、第二百九十九條第一項前段
，刑法第五十六條、第二百十二條、第三百二十一條第一項第二款、第三款、第三百
四十九條第一項、第五十五條、第四十七條、第五十一條第五款、第三十八條第一項
第二款，罰金罰鍰提高標準條例第一條前段，判決如主文。
本案經檢察官黃正綱到庭執行職務。
中      華      民      國    九十二    年     十一     月    二十八    日
                                臺灣板橋地方法院刑事第五庭
               法  官    張   宏   節
右正本證明與原本無異。
如不服本判決，應於判決送達後十日內向本院提出上訴狀。
                                   書記官    李   淑   秋
中      華      民      國    九十二    年     十二     月      二      日
附錄本案論罪科刑法條全文
刑法第二百十二條：
偽造、變造護照、旅券、免許證、特許證及關於品行、能力、服務或其他相類之證書
、介紹書，足以生損害於公眾或他人者，處一年以下有期徒刑，拘役或三百元以下罰
金。
刑法第三百二十一條：
犯竊盜罪而有左列情形之一者，處六月以上五年以下有期徒刑：
一、於夜間侵入住宅或有人居住之建築物、船艦或隱匿其內而犯之者。
二、毀越門扇、牆垣或其他安全設備而犯之者。
三、攜帶兇器而犯之者。
四、結夥三人以上而犯之者。
五、乘火災、水災或其他災害之際而犯之者。
六、在車站或埠頭而犯之者。
前項之未遂犯罰之。
刑法第三百四十九條：
收受贓物者，處三年以下有期徒刑、拘役或五百元以下罰金。
搬運、寄藏、故買贓物或為牙保者，處五年以下有期徒刑、拘役或科或併科一千元以
下罰金。
因贓物變得之財物，以贓物論。
附錄：
一、油壓剪、可換頭式螺絲起子、十字扳手、斜嘴鉗、線鋸、伸縮探視鏡、剪刀各一
    支、十字螺絲起子、一字螺絲起子、挫刀、手電筒、拉鎖扣鐵勾各二支、萬能鑰
    匙二十六支。
二、手電筒及破壞剪各一支。
三、手套一雙、手電筒二支、螺絲起子及破壞剪各一支。
四、手電筒及螺絲起子各一支。


司法院資訊處製作；財團法人民間司法改革基金會備份。
